臺灣花蓮地方法院刑事判決　　　　　　　　　　　　 九十三年度訴字第一六九號
　　公　訴　人　臺灣花蓮地方法院檢察署檢察官
　　被　　　告　甲○○
　　公訴人　臺灣花蓮地方法院檢察署檢察官
　　被　告
右列被告因違反毒品危害防制條例案件，茲經檢察官提起公訴 (九十三年度毒偵第三
七一號），因被告於準備程序進行中就被訴事實為有罪之陳述，且所犯非死刑、無期
徒刑、最輕本刑為三年以上有期徒刑之罪或高等法院管轄第一審案件，經告知簡式審
判程序之旨，並聽取檢察官、被告之意見後，經本院合議庭裁定由受命法官獨任進行
簡式審判程序，本院判決如左：
    主  文
甲○○連續施用第一級毒品，處有期徒刑陸月，如易科罰金，以參佰元折算壹日。扣
案海洛因參包（淨重共零點壹零公克，空包裝參個共重零點陸零公克），沒收銷燬之
；又連續施用第二級毒品，處有期徒刑肆月，如易科罰金，以參佰元折算壹日。扣案
吸食器壹組，沒收之。應執行有期徒刑玖月，如易科罰金，以參佰元折算壹日。扣案
海洛因參包（淨重共零點壹零公克，空包裝參個共重零點陸零公克）沒收銷燬之，扣
案吸食器壹組，沒收之。
    事  實
一、甲○○前於民國八十八年間，因施用毒品案件，經觀察、勒戒後，認無繼續施用
    之傾向，由台灣花蓮地方法院檢察署於八十八年七月二十六日，以八十八年度偵
    字第一六七七號號為不起訴處分。詎仍不知悔改，復分別基於施用第一級及第二
    級毒品之概括犯意，自九十三年七月十八日起迄九十三年七月二十二日上午八時
    許止，連續在花蓮縣花蓮市○○街三十三巷九號四樓之住所，分別以將海洛因加
    入香菸內吸食之方式，及將安非他命放入吸食器中燃燒吸食之方式，施用第一級
    毒品海洛因及第二級毒品安非他命各二次，嗣為警於九十三年七月二十二日持本
    院九十三年度聲搜字第二三五號搜索票，搜索甲○○前揭住所，當場扣得其所有
    供施用之海洛因三包（淨重共０‧一０公克，空包裝三個共重０．六０公克）、
    安非他命吸食器一組，另經警採尿查驗，始查悉上情。
二、案經花蓮縣警察局移送臺灣花蓮地方法院檢察署檢察官偵查起訴。
    理  由
一、右揭事實，迭據被告甲○○於警詢、偵查中及本院審理時坦承不諱，並有海洛因
    三小包（淨重共０‧一０公克，空包裝三個共重０．六０公克）、安非他命吸食
    器一組扣案可證，且被告於九十三年七月二十二日為警查獲所採集其尿液送驗，
    確檢出呈嗎啡、可待因陽性反應，以及安非他命、甲基安非他命陽性反應無誤，
    此有慈濟大學濫用藥物檢驗中心檢驗總表、尿液檢體採集送驗紀錄表各一份在卷
    可稽。而海洛因係嗎啡經化學合成之半人工合成品，其藥（毒）性高於嗎啡，經
    吸食或注射進入人體，藉由人體代謝系統之新陳代謝，分解成藥（毒）性較低之
    嗎啡，由尿液排出人體，故於尿液中，以嗎啡成份檢出，此有憲兵司令部七十九
    年六月一日（七九）鑑驗字第○二七三號函、八十年六月十七日（八○）鑑驗字
    第二八一五號函、暨法務部調查局八十年三月二十八日（八○）發技一字第一八
    九八號函可稽。另嗎啡經注射入人體後，百分之九十以上於二十四小時內自尿中
    排出，國外曾有文獻報導注射二十毫克之嗎啡硫酸鹽，其嗎啡之平均可檢出時限
    約為四十五小時，此亦有行政院衛生署藥物食品檢驗局八十一年九月八日（八一
    ）藥檢一字第八一一四八八五號函可參。而吸用安非他命者，其於吸食後九十六
    小時（即四日）內所採之尿液，雖經人體代謝作用，仍可能被檢出殘餘安非他命
    劑量，此有行政院衛生署藥物食品檢驗局八十一年藥一字第○○一一五六號函可
    考。足徵被告前揭自白應與事實相符，堪予採信。另查，被告前於八十八年間因
    施用毒品案件，經本院裁定送臺灣花蓮勒戒所觀察、勒戒後，認無繼續施用毒品
    之傾向，由臺灣花蓮地方法院檢察署檢察官於八十八年七月二十六日，以八十八
    年度偵字第一六七七號不起訴處分確定，此有台灣花蓮地方法院檢察署刑案資料
    查註紀錄表、臺灣高等法院被告全國前案記錄表各一份存卷可按。綜上所述，本
    件罪證已臻明確，被告連續施用毒品海洛因及安非他命之犯行，堪以認定，應予
    依法論科。
二、核被告甲○○所為，係犯毒品危害防制條例第十條第一項施用第一級毒品罪及同
    條第二項施用第二級毒品罪。其施用前後持有海洛因及安非他命之低度行為，應
    為施用海洛因及安非他命之高度行為所吸收，均不另論罪；又其先後二次施用第
    一級毒品海洛因及第二級毒品安非他命之犯行，時間緊接，所犯係構成要件相同
    之罪，顯係基於概括犯意而為之，應各依連續犯之規定論以一罪。被告所犯上開
    二罪，犯意各別、行為互殊，應予分論併罰。爰審酌被告犯罪之動機、手段、所
    生之危害、施用毒品時間尚短、施用次數不多、對自己身體之殘害，及事後坦承
    犯行，態度尚稱良好等一切情狀，分別量處如主文所示之刑，及諭知易科罰金之
    標準，並定其應執行刑及易科罰金之標準。
三、扣案白粉三包，均含毒品海洛因成分（淨重共０‧一０公克，空包裝三個重０．
    六０公克），有法務部調查局九十三年八月十九日調科壹字第二八０００五五三
    五號鑑定通知書在卷可佐，故上開毒品，不問屬於犯人與否，應依毒品危害防制
    條例第十八條第一項前段，沒收銷燬之。至扣案吸食器一組，為被告所有，供其
    施用毒品安非他命之器具，為犯罪所用之物，亦據被告於本院審理時供明在卷，
    爰依刑法第三十八條第一項第二款之規定，宣告沒收。
據上論斷，應依刑事訴訟法第二百九十九條第一項前段、毒品危害防制條例第十條第
一項、第二項、第十八條第一項前段、刑法第十一條前段、第五十六條、第四十一條
第一項、第二項、第三十八條第一項第二款、第五十一條第五款，罰金罰鍰提高標準
條例第第二條，判決如主文。
本案經檢察官李子春到庭執行職務。
中　　華　　民　　國　　九十三　　　　年　　十二　　　月　　二十一　　　日
                              臺灣花蓮地方法院刑事第二庭
                                  法　官
右正本證明與原本無異。
如對本判決不服，應於送達後十日內，向本院提出上訴狀。（應抄附繕本）
                                  法院書記官
中　　　華　　　民　　　國　　九　十　　　　年　　　　　　月　　　　　　日
附錄本判決論罪之法律條文
